【裁判字號】    95,交易,95
【裁判日期】    950505
【裁判案由】    過失致死
【裁判全文】
臺灣板橋地方法院刑事判決              95年度交易字第95號
公  訴  人  臺灣板橋地方法院檢察署檢察官
被      告  乙○○
選任辯護人  湯應欽  律師
上列被告因過失致死案件，經檢察官提起公訴（九十五年度偵字
第三○四二號），被告於準備程序中就被訴事實為有罪之陳述，
經本院合議庭裁定由受命法官獨任進行簡式審判程序，本院判決
如下：
    主  文
乙○○因過失致人於死，處有期徒刑肆月，如易科罰金，以佰
元折算壹日，緩刑貳年。
    事  實
一、乙○○於民國九十四年十月十一日二十三時四十分許，駕駛
    車號Ｓ９－２７８２號自用小客車，沿臺北縣鶯歌鎮○○路
    往桃園縣桃園市方向行駛，行經鶯桃路三六五巷交岔路口時
    ，欲左轉三六五巷返家，本應注意車前狀況，隨時採取必要
    安全措施，以及行駛至交岔路口，轉彎車應讓直行車先行，
    依當時情形，天候晴、夜間有照明、路面乾燥、無缺陷、無
    障礙物、視距良好、並無不能注意之情事，適有飲酒已達不
    能安全駕駛交通工具，疏未注意車前狀況之呂理鑫騎乘車號
    ＦＹＲ－５４０號重型機車後座搭載洪美櫻，由對向車道沿
    鶯桃路往鶯歌鎮方向行駛，乙○○亦未注意及此，即貿然左
    轉，兩車發生碰撞，致呂理鑫人車倒地受有頭部外傷併蜘蛛
    膜下腔出血，立即送醫急救，而乘客洪美櫻受有擦傷（未據
    提出告訴），洪美櫻復繼續至桃園上班。乙○○在有偵查權
    之公務員或機關發覺其為犯嫌前，向到場處理之警員自首坦
    承犯行，進而接受裁判，而呂理鑫經送財團法人恩主公醫院
    急救（檢測其血液酒精濃度為１５９ＭＧ／ＤＬ，換算酒精
    呼氣濃度為０．７９５ＭＧ／Ｌ），後因病情需要，於九十
    四年十二月二十二日轉至馬偕紀念醫院加護病房治療，後因
    敗血症、多重器官衰竭、蜘蛛膜下腔出血休克，病況危急，
    於同年月二十七日出院返家，於同日九時十分許在住家內死
    亡。
二、案經呂理鑫之父甲○○訴由臺灣板橋地方法院檢察署檢察官
    偵查起訴。
    理  由
一、訊據被告乙○○對伊於上揭時地駕車肇事之事實，於偵查及
    審理中均供認不諱，並有道路交通事故現場圖、道路交通事
    故調查報告表（一）、（二）各一紙、相片十一幀附卷足資
    佐證。又被害人呂理鑫確因本件車禍，受有頭部外傷併蜘蛛
    膜下腔出血，引發敗血症、多重器官衰竭、蜘蛛網膜下腔出
    血休克而死亡等情，亦經臺灣板橋地方法院檢察署檢察官督
    同法醫師相驗明確，製有相驗屍體證明書、驗斷書及勘驗筆
    錄，以及馬偕紀念醫院診斷證明書各一份在卷足憑。按汽車
    行駛至交岔路口，轉彎車應讓直行車先行。但直行車尚未進
    入交岔路口，而轉彎車已達中心處開始轉彎，直行車應讓轉
    彎車先行；汽車行駛時，駕駛人應注意車前狀況及兩車併行
    之間隔，並隨時採取必要之安全措施，道路交通安全規則第
    一百零二條第一項第六款、第九十四條第三項分別定有明文
    。被告行經交岔路口，欲左轉進入鶯桃路三六五巷口，本應
    注意車前狀況以及轉彎車應讓直行車先行，而依當時情形，
    天候晴、夜間有照明、路面乾燥、無缺陷、無障礙物、視距
    良好、並無不能注意之情事，竟疏未注意，以致肇事，被告
    之行為自有過失甚明，應負肇事因責任。又本件經過臺灣省
    臺北區車輛行車事故鑑定委員會鑑定結果，亦認為被告駕駛
    自用小客車，轉彎未讓直行車先行，為肇事主因，有九十四
    年十二月一日北縣鑑字第○九四一八一五六八號鑑定書在卷
    可稽，益徵被告確有過失。雖被害人酒醉，血液酒精濃度為
    １５９ＭＧ／ＤＬ，換算成酒精呼氣濃度為０．７９５ＭＧ
    ／Ｌ，已達不能安全駕駛動力交通工具之程度，此有生化檢
    驗報告一份在卷可參，仍騎乘機車，且未注意車前狀況，以
    致與被告駕駛之自用小客車發生碰撞，對本件事故之發生因
    亦有過失，惟既與被告之過失併合而為肇事之原因，被告自
    亦難豁免其過失之責。被告過失行為與被害人死亡間復有因
    果關係，從而本件事證已臻明確，被告過失之犯行，洵堪認
    定。
二、被告乙○○未注意車前狀況，採取必要之安全措施，且轉彎
    車未讓直行車先行，與被害人呂理鑫騎乘之機車發生碰撞，
    致被害人傷重死亡，核其所為係犯刑法第二百七十六條第一
    項之過失致死罪。又被告於肇事後未被有偵查權之公務員或
    機關察覺犯嫌前，留在現場，被告向到場處理事故之警員邱
    家薪自承肇事並接受裁判，有臺北縣政府警察局三峽分局交
    通分隊道路交通事故肇事人自首情形紀錄表一紙附卷可憑，
    對於未發覺之罪自首而受裁判，應依刑法第六十二條前段之
    規定減輕其刑。爰審酌被告之過失程度，肇致被害人因本件
    車禍不治死亡，被害人家屬必受有相當之痛苦，而剝奪他人
    無可回復之生命，應予非難，惟被害人呂理鑫酒醉駕車、未
    注意車前狀況，對本件車禍與有過失，被告肇事後態度良好
    ，並與被害人家屬達成民事和解（參卷附之臺北縣鶯歌鎮調
    解委員會調解書、收據），告訴人並表示原諒被告，希冀從
    輕量刑等一切情狀，量處如主文所示之刑，並諭知易科罰金
    之折算標準，以資懲儆。又查被告前未曾受有期徒刑以上刑
    之宣告，有臺灣高等法院被告前案紀錄表一份在卷可按，其
    因過失致犯本罪，經此教訓，當知謹慎，信無再犯之虞，本
    院認本判決所宣告之刑，以暫不執行為適當，爰併宣告緩刑
    二年，以勵自新。
三、末按除被告所犯為死刑、無期徒刑、最輕本刑為三年以上有
    期徒刑之罪或高等法院管轄第一審案件者外，於前條第一項
    程序進行中，被告先就被訴事實為有罪之陳述時，審判長得
    告知被告簡式審判程序之旨，並聽取當事人、代理人、辯護
    人及輔佐人之意見後，裁定進行簡式審判程序，刑事訴訟法
    第二百七十三條之一第一項定有明文。查本件被告涉犯之罪
    ，法定刑非最輕本刑為三年以上有期徒刑之罪，且被告就被
    訴事實為有罪之陳述，經告知被告簡式審判程序之旨，被告
    及公訴人對於本件改依簡式審判程序審理亦均表示無意見，
    是本院即依前揭刑事訴訟法規定，裁定本件進行簡式審判程
    序，附此敘明。
據上論斷應依刑事訴訟法第二七十三條之一第一項、第二百九十
九條第一項前段，刑法第二百七十六條第一項，第六十二條前段
、第四十一條第一項前段、第七十四條第一款，罰金罰鍰提高標
準條例第一條前段、第二條，判決如主文。
本案經檢察官朱立豪到庭執行職務。
中    華    民    國    95    年    5     月    5     日
                  交通法庭  法  官  絲鈺雲
以上正本證明與原本無異
                            書記官  蔡美如
中    華    民    國    95    年    5     月    10    日
附錄本案論罪科刑法條全文
刑法第二百七十六條
因過失致人於死者，處二年以下有期徒刑、拘役或二千元以下罰
金。
從事業務之人，因業務上之過失犯前項之罪者，處五年以下有期
徒刑或拘役，得併科三千元以下罰金。


司法院資訊處製作；財團法人民間司法改革基金會備份。
